【裁判字號】    90,訴緝,10
【裁判日期】    900319
【裁判案由】    強盜
【裁判全文】
臺灣高雄地方法院刑事判決                            九十年度訴緝字第一號
    公  訴  人  臺灣高雄地方法院檢察署檢察官
    被      告  甲○○
    指定辯護人  本院公設辯護人乙○○
右列被告因強盜案件，經檢察官提起公訴（八十九年度偵字第八五七六號），本院判
決如左：
    主  文
甲○○竊盜，因脫免逮捕，當場施以強暴，累犯，處有期徒刑壹年拾月。
    事  實
一、甲○○曾於民國八十五年間因偽造文書罪，經本院判處有期徒刑十月確定，並於
    八十六年九月十一日執行完畢。詎仍不知悔改，於八十九年四月十五日下午十一
    時四十分許，因饑餓難忍欲尋找物品變賣以換取現金購買食物，竟基於意圖為自
    己不法之所有，在高雄市○○區○○路四九四號前騎樓，竊取丙○○所有置於該
    處價值新台幣（下同）二百元至三百元間之臉盆一個，得手後欲騎乘腳踏車離去
    ，適為丙○○發覺，即上前追趕，而於高雄市○○路二一一號攔下甲○○，即告
    知要將其帶至警察局，詎甲○○為脫免被逮捕，竟當場以徒手毆打丙○○，致丙
    ○○受有頭皮浮腫二Ｘ二公分、頸部、前胸多處紅斑三Ｘ二公分、五Ｘ二公分、
    三Ｘ一公分、三Ｘ一公分、左下眼部擦傷十Ｘ十公分等多處傷害（傷害部份未提
    告訴），並將丙○○之眼鏡毀損後（未據告訴）逃逸，經丙○○報警處理始將甲
    ○○逮捕。
二、案經高雄市政府警察局左營分局報告台灣高雄地方法院檢察署檢察官偵查起訴。
    理  由
一、訊據被告甲○○於本院審理中固不否認有竊取丙○○所有之臉盆，惟矢口否認有
    為脫免逮捕而對於丙○○施以強暴行為，辯稱：二人係互毆，為了自衛才毀壞丙
    ○○之眼鏡，伊都沒有逃跑云云。經查：上揭事實業據被害人丙○○指述綦詳，
    而上開臉盆之價值約二百至三百元，亦業據被害人丙○○供述在卷，另被告於主
    觀上亦明知上開臉盆係屬有價值之物，方欲持之變賣，此亦從被告於警訊中供稱
    ：因為沒有錢吃飯所以竊取臉盆變賣現金等語可得而知，復從被告竊取之地點觀
    之，係從丙○○位於高雄市○○區○○路四九四號家中前之騎樓，並非無人居住
    之住宅，上開臉盆自尚屬有人支配之狀態，此外，又有丙○○出具之贓物認領保
    管收據一紙及照片一幀在卷可稽，被告竊盜犯行堪予認定。另被告於竊得上開臉
    盆後，為丙○○發覺攔下並與發生爭執等情，為被告所不否認，而丙○○於本院
    審理時到庭證述：我當初抓到他是想帶他去警察局，他不肯，後來他先出手打我
    等語（見本院八十九年六月二日審判筆錄），被告對此亦不否認，並於警訊時亦
    明白供述：被害人攔下我，要送交警方，我要求他原諒，他不肯等語，足認被害
    人丙○○當時確有欲將被告帶往警察局，而遭被告反抗。復參以被害人丙○○之
    傷勢觀之，均為頭部、頸部、前胸等部位，並有左下眼部擦傷十Ｘ十公分之傷害
    ，此有高雄市立婦幼綜合醫院出具之驗傷診斷證明書一紙附卷可查，顯與被告所
    稱係出於自衛而將丙○○之眼鏡毀損，並未毆打被害人等情有異，被告所辯顯不
    足採。另證人即當天前往逮捕被告之警員謝有敬及胡文聰於本院審理時到庭證述
    ：當渠等前往處理時，被告當場已離開現場，係依被害人所指被告逃跑之方向，
    始逮捕被告等語（見本院八十九年六月二日審判筆錄），亦與被告所辯稱並未逃
    跑乙節有所未合，綜上所述，被告顯係出於脫免被害人之逮捕而對被害人施以傷
    害身體之強暴行為，是以，本件事證明確，被告竊盜後因脫免逮捕，當場施以強
    暴之犯行，洵堪認定。
二、核被告所為，係犯刑法第三百二十九條之準強盜罪，應依同法第三百二十八條第
    一項之刑度論處。又被告甲○○曾於八十五年間因偽造文書罪，經本院判處有期
    徒刑十月確定，並於八十六年九月十一日執行完畢，此有台灣高等法院被告全國
    前案紀錄表及台灣高雄地方法院檢察署刑案資料查註記錄表在卷可按，其於有期
    徒刑執行完畢後五年以內再犯本罪，應依累犯規定加重其刑。末按，被告因一時
    飢寒而起盜心致罹刑章，且行為當時亦未攜帶足為兇器之工具，而於被害人追捕
    時即將所得之贓物歸還，亦據被害人供承在卷，顯見其惡性尚淺，且所竊之物品
    價值亦僅值二百至三百元，事後並與被害人達成和解，被告因情急失慮而罹此重
    典，其犯罪情節實堪憫恕，縱科以法定最輕本刑，仍屬過重，本院依刑法第五十
    九條規定，減輕其刑，並依法先加後減之。爰審酌被告係臨時起意而偷竊，所得
    財物非鉅，犯後坦承部分犯行，顯有悔悟之心等一切情狀，量處如主文所示之刑
    。
據上論斷，應依刑事訴訟法第二百九十九條第一項前段，刑法第三百二十九條、第三
百二十八條第一項、第五十九條、第四十七條，判決如主文。
中      華      民      國      九十     年      三      月    十九     日
                                      臺灣高雄地方法院刑事第二庭
                                          法  官    廖  建  瑜
右正本證明與原本無異。
如不服本判決，應於判決送達後十日內，向本院提出上訴狀。
                                          書記官    歐  文  政
中    華    民    國      九十      年      三      月      二十一      日
附錄本案論罪科刑法條：
刑法第二百二十九條
竊盜或搶奪，因防護贓物、脫免逮捕或湮滅罪證而當場施以強暴、脅迫者、以強盜論
。
刑法第三百二十八條第一項
意圖為自己或第三人不法之所有，以強暴、脅迫、藥劑、催眠術或他法，至使不能抗
拒，而取他人之物或使其交付者，為強盜罪，處三年以上十年以下有期徒刑。


司法院資訊處製作；財團法人民間司法改革基金會備份。
